臺灣新北地方法院刑事判決
111年度審簡字第3號
公  訴  人  臺灣新北地方檢察署檢察官
被      告  賴龍輝


上列被告因妨害自由等案件，經檢察官提起公訴（110年度偵字
第27007號），經被告自白犯罪，本院認宜以簡易判決處刑（原
受理案號：110年度審易字第1889號），判決如下：
  主  文
賴龍輝犯恐嚇危害安全罪，處拘役貳拾日，如易科罰金，以新臺
幣壹仟元折算壹日。
    事實及理由
一、本件犯罪事實及證據，除證據部分補充「被告賴龍輝於民國
    110年12月1日及111年1月4日本院準備程序時之自白」外，
    其餘均引用如附件檢察官起訴書之記載。
二、論罪科刑：
  ㈠核被告所為，係犯刑法第305條之恐嚇危害安全罪及同法第30
    9條第1項之公然侮辱罪。按數行為於同時同地或密切接近之
    時地實施，侵害同一之法益，各行為之獨立性極為薄弱，依
    一般社會健全觀念，在時間差距上，難以強行分開，在刑法
    評價上，以視為數個舉動之接續施行，合為包括之一行為予
    以評價，較為合理，則屬接續犯，而為包括之一罪（最高法
    院86年度台上字第3295號判決意旨參照）。查：被告於案發
    時所為多次公然侮辱及恐嚇危害安全之舉，均係處於與告訴
    人同一個口角爭執過程中，在相同地點、密切接近時間內交
    參為之，所侵害者亦係同一被害人之名譽及自由法益，應論
    以接續犯之實質一罪。又被告以一接續行為同時觸犯公然侮
    辱罪及恐嚇危害安全罪2罪名，為想像競合犯，應從一重論
    處一恐嚇危害安全罪。　　
  ㈡刑法第57條科刑審酌：
    爰以行為人之責任為基礎，並審酌被告為具有相當社會經驗
    之成年人，不思以理性平和方式解決與告訴人間之糾紛，竟
    率爾以前揭方式辱罵及恐嚇告訴人，其犯罪之動機、手段及
    目的均非可取，惟考量被告犯後終能於本院訊問時坦承犯行
    ，態度尚可，並參以被告為本案恐嚇行為之手段、對告訴人
    所造成之損害、被告與告訴人間之關係，暨被告之素行、大
    專畢業之智識程度、家庭經濟狀況小康（見偵查卷第5頁）
    等一切情狀，量處如主文所示之刑，並諭知易科罰金之折算
    標準。
三、依刑事訴訟法第449條第2項、第3項、第454條第2項，刑法
    第305條、第309條第1項、第55條、第41條第1項前段，刑法
    施行法第1條之1第1項，逕以簡易判決處刑如主文。
本案經檢察官蔣政寬偵查起訴，由檢察官黃明絹到庭執行職務。
中　　華　　民　　國　　111 　年　　1 　　月　　14　　日
                  刑事第二十四庭法  官  潘 長 生 
上列正本證明與原本無異。
如不服本判決應於收受本判決後20日內向本院提出上訴書狀，上
訴書狀應敘述具體理由。上訴書狀未敘述上訴理由者，應於上訴
期間屆滿後20日內補提理由書狀於本院（均須按他造當事人之人
數附繕本）「切勿逕送上級法院」。
                                書記官  許 雅 琪
中　　華　　民　　國　　111 　年　　1 　　月　　14　　日
附錄本案論罪科刑法條全文：
中華民國刑法第305條
以加害生命、身體、自由、名譽、財產之事恐嚇他人，致生危害
於安全者，處2年以下有期徒刑、拘役或9千元以下罰金。
　
中華民國刑法第309條：
公然侮辱人者，處拘役或9千元以下罰金。
以強暴犯前項之罪者，處1年以下有期徒刑、拘役或1萬5千元以
下罰金。
--------------------------------------------------------
附件：
臺灣新北地方檢察署檢察官起訴書
                                    110年度偵字第27007號
　　被　　　告　賴龍輝　男　60歲（民國00年0月00日生）
　　　　　　　　　　　　住新北市○○區○○路000○00號9樓
　　　　　　　　　　　　國民身分證統一編號：Z000000000號
上列被告因妨害自由等案件，已經偵查終結，認應提起公訴，茲
將犯罪事實及證據並所犯法條分敘如下：
　　　　犯罪事實
一、賴龍輝與黃頎珉於民國110年4月9日17時40分許，在新北市
    三峽區光明路3巷前因行車糾紛發生爭執，賴龍輝見黃頎珉
    報警檢舉其違停，竟基於恐嚇及公然侮辱之犯意，接續在上
    開不特定人得共見共聞之地點，靠近黃頎珉揮拳作勢攻擊，
    並出言辱罵「幹妳娘」、「他媽的」、「媽的」、「王八蛋
    」等語，以此加害身體之方式恐嚇黃頎珉，使黃頎珉心生畏
    怖，致生危害於安全，並貶損黃頎珉之人格及社會評價。
二、案經黃頎珉訴由新北市政府警察局三峽分局報告偵辦。
　　　　證據並所犯法條
一、證據清單及待證事實：
編號 證據名稱 待證事實 1 被告賴龍輝於警詢及偵訊中之供述 被告有在上開時地與告訴人發生爭執之事實。 2 告訴人黃頎珉於警詢及偵訊中之證述 全部犯罪事實。 3 告訴人提供之行車紀錄器影像光碟1張、該行車紀錄器影像截圖3張、該行車紀錄器勘驗筆錄1份（於110年9月2日偵訊中當庭勘驗） 被告確有為上開犯行之事實。 
二、核被告所為，係犯刑法第305條之恐嚇（移送意旨誤載為刑
    法第304條）及同法第309條第1項之公然侮辱等罪嫌。又被
    告所為，係在同一地點，於密切接近之時間先後實施，且各
    行為之獨立性極為薄弱，依一般社會健全觀念，在時間差距
    上，難以強行分開，在刑法評價上，以視為數個舉動之接續
    施行，合為包括之一行為予以評價，始為合理，故應論以接
    續犯之一罪，是被告一行為觸犯上開二罪名，請依刑法第55
    條前段，從重論以恐嚇罪嫌。
三、依刑事訴訟法第251條第1項提起公訴。
　  此　致
臺灣新北地方法院
中　　華　　民　　國　 110　　年　　9　　月　　15　　日
                          檢  察  官  蔣政寬
本件正本證明與原本無異
中　　華　　民　　國　 110　　年　　9 　　月　　27　　日
                          書  記  官  趙寶珊
附錄所犯法條
中華民國刑法第305條
以加害生命、身體、自由、名譽、財產之事恐嚇他人，致生危害
於安全者，處 2 年以下有期徒刑、拘役或 9 千元以下罰金。
中華民國刑法第309條
公然侮辱人者，處拘役或 9 千元以下罰金。
以強暴犯前項之罪者，處 1 年以下有期徒刑、拘役或 1 萬 5
千元以下罰金。